【裁判字號】    92,易,1437
【裁判日期】    920722
【裁判案由】    毒品危害防制條例
【裁判全文】
臺灣臺北地方法院刑事判決                        九十二年度易字第一四三七號
    公訴人  臺灣臺北地方法院檢察署檢察官
    被  告  甲○○
右列被告因違反毒品危害防制條例案件，經檢察官提起公訴（九十二年度毒偵字第九
七八號、九十二年度毒偵緝字第一一六號），本院判決如左：
      主  文
甲○○連續施用第二級毒品，累犯，處有期徒刑捌月。扣案第二級毒品安非他命壹包
（驗餘淨重零點伍玖公克）沒收銷燬之；玻璃球管貳支均沒收。
      事  實
一、甲○○曾於民國八十五年間因違反麻醉藥品管理條例案件，經台灣花蓮地方法院
    於八十七年五月七日判處有期徒刑六月，如易科罰金以三百元折算一日確定，於
    八十八年九月三十日易科罰金執行完畢。又於八十九年間因施用第二級毒品安非
    他命案件，經依本院八十九年度毒聲字第八三七號裁定令入戒治處所施以強制戒
    治一年，於九十年三月二日二十四日強制戒治期滿，經台灣台北地方法院檢察署
    檢察官於九十年六月二十二日以九十年度戒毒偵字第一四三號為不起訴處分，猶
    不知悔改，竟基於施用第二級毒品概括犯意，自九十一年八月二十二日起至九十
    二年五月一日止，連續在台北市○○區○○街四二六巷臨四八號二樓及台北縣新
    店市○○路五四巷二三號三樓住處，將第二級毒品安非他命置於吸食器內點火燃
    燒吸食其氣體方式，施用第二級毒品安非他命多次。嗣於九十一年八月二十二日
    中午十二時四十分許，在臥龍街上址，為警查獲，並扣得第二級毒品安非他命一
    包（驗餘淨重０．五九公克）及玻璃球管二支，甲○○未到案接受強制戒治，經
    檢察官發佈通緝，於九十二年五月四日，在台北市○○市○○路五四巷口，為警
    緝獲，而查獲上情。
二、案經台北市政府警察局南港分局、台北縣警察局新店分局報請台灣台北地方法院
    檢察署檢察官偵查起訴。
      理  由
一、右揭犯罪事實，業據被告甲○○於偵查中及本院審理時供承不諱，且被告第一次
    為台北市政府警察局南港分局查獲時所採集尿液（尿液編號五三一號），經送台
    北市立療養院鑑驗結果，呈安非他命陽性反應，此有該院煙毒尿液檢驗報告書及
    尿液委驗單各一份在卷可參（見九十一年度毒偵字第一九七九號卷第四十五頁、
    第四十六頁）。而被告通緝後遭台北縣警察局新店分局緝獲時所採集之尿液（編
    號Ｇ一０三二六四號），經送請台灣檢驗科技股份有限公司鑑驗結果，呈安非他
    命陽性反應，此有該公司濫用藥物檢驗報告及尿液委驗單各一份在卷可參（分見
    九十二年度毒偵緝字第一一六號卷第二十七頁、九十二年度毒偵字第九七八號卷
    第九頁）。又台北市政府警察局鑑驗被告持有毒品係第二級毒品安非他命（驗餘
    淨重０．五九公克），復有該局九十一年十月二十八日北市刑鑑毒字第九一九號
    鑑驗通知書可稽（見九十一年度毒偵字第一九七九號卷第五十頁）及被告所有供
    施用毒品所用之玻璃球管二支扣案可佐，足徵被告施用第二級毒品安非他命自白
    與事實相符，堪予採信。又被告前於八十九年間因施用第二級毒品安非他命案件
    ，經依本院八十九年度毒聲字第八三七號裁定令入戒治處所施以強制戒治一年，
    於九十年三月二日二十四日強制戒治期滿，經台灣台北地方法院檢察署檢察官於
    九十年六月二十二日以九十年度戒毒偵字第一四三號為不起訴處分在案，並有該
    份不起訴處分書在卷可參（見九十一年度毒偵字第一九七九號卷第五十一頁），
    其於五年內再犯毒品危害防制條例第十條之罪，係屬二犯施用毒品之事實，堪予
    認定。是本案事證明確，被告犯行洵堪認定。
二、核被告所為，係犯毒品危害防制條例第十條第二項之施用第二級毒品罪。其持有
    第二級毒品安非他命，既意在供己施用，其持有之低度行為應為施用之高度行為
    吸收，不另論罪。被告先後多次施用第二級毒品安非他命犯行，時間緊接，犯罪
    構成要件相同，顯係基於概括犯意為之，應依刑法第五十六條連續犯規定論以一
    罪，並加重其刑。又被告曾犯有如事實欄所載之犯罪前科及執行情形，並有台灣
    高等法院被告全國前案紀錄表一份在卷可憑，其於執行完畢後五年之內再犯有期
    徒刑以上本案之罪，為累犯，應依刑法第四十七條規定加重其刑，並遞加重之。
    爰審酌被告前因施用毒品，業經一次強制戒治，並經檢察官為不起訴處分在案，
    再二犯施用第二級毒品犯行，戕害己身，顯乏戒斷施用毒品決心及犯後態度等情
    狀，量處如主文所示之刑，以資懲儆。
三、扣案之第二級毒品安非他命一包（驗餘淨重０．五九公克）及玻璃球管二支，係
    屬查獲之毒品及被告所有供施用毒品所用之物，分別依毒品危害防制條例第十八
    條第一項前段沒收銷燬之及刑法第三十八條第一項第二款規定沒收。
據上論斷，應依刑事訴訟法第二百九十九條第一項前段，毒品危害防制條例第十條第
二項、第十八條第一項前段，刑法第十一條前段、第五十六條、第四十七條、第三十
八條第一項第二款，判決如主文。
本案經檢察官孟令士到庭執行職務。
中      華      民      國    九十二    年      七      月    二十二    日
                              臺灣臺北地方法院刑事第一庭
                                  法    官    傅  中  樂
右正本證明與原本無異。
如不服本判決，應於判決送達後十日內，向本院提出上訴狀。
                                  書 記 官    陳  靜  君
中      華      民      國    九十二    年      七      月    二十二    日
附論罪科刑依據法條：
毒品危害防制條例第十條
施用第一級毒品者，處六月以上五年以下有期徒刑。
施用第二級毒品者，處三年以下有期徒刑。


司法院資訊處製作；財團法人民間司法改革基金會備份。
